臺灣臺中地方法院刑事判決　　　　　　100年度交易字第971號
公　訴　人　臺灣臺中地方法院檢察署檢察官
被　　　告　龔成書
上列被告因公共危險等案件，經檢察官提起公訴（100年度偵字
第18821號），本院依簡式審判程序，判決如下：
    主    文
龔成書犯不能安全駕駛動力交通工具罪，處拘役肆拾伍日，如易
科罰金，以新臺幣壹仟元折算壹日。
    犯罪事實
一、龔成書自民國100 年8 月9 日晚間8 時許起，至同日晚間10
    時許止，在臺中市○區○○里○ 鄰○○○○街32號1 樓住處，
    飲用啤酒約4 瓶後，已達不能安全駕駛動力交通工具之程度
    ，竟仍於飲畢後，隨即騎乘車牌號碼G6Q-252 號重型機車自
    上址出發，先前往臺中市○○○路與精誠路口之「永和豆漿
    店」用餐，於同日晚間10時30分許，復騎乘上開機車自該處
    出發，欲前往臺中市科學博物館附近探訪友人。嗣龔成書騎
    乘該機車，沿臺中市○區○○路由西往東方向行駛，於同日
    晚間10時49分許，行經西區○○路85號前，其原應注意汽機
    車應遵行在車道內行駛，而依當時天候晴朗、夜間有照明、
    路面乾燥、無缺陷、無障礙物等情況，並無不能注意之情事
    ，竟因酒後注意力降低，疏未注意及此，而駛入對向之車道
    內，適有彭家珍騎乘車牌號碼UH3-868 號輕型機車，沿西區
    ○○路由東往西方向直行，亦行經該處，2 車因而發生碰撞
    ，致彭家珍人車倒地，受有肩部挫傷、足部開放性傷口、上
    臂磨損或擦傷、前臂磨損或擦傷、手磨損或擦傷、腿磨損或
    擦傷、軀幹磨損或擦傷等傷害（過失傷害部分，由本院另行
    審結）。經警據報後前往處理，並於同日晚間11時3 分許，
    測得龔成書之呼氣酒精濃度達每公升0.67毫克，而悉上情。
二、案經臺中市政府警察局第一分局報請臺灣臺中地方法院檢察
    署檢察官偵查起訴。
    理    由
一、本件被告龔成書所犯之罪，為死刑、無期徒刑、最輕本刑為
    3 年以上有期徒刑以外之罪，其於審理程序進行中，就被訴
    事實為有罪之陳述，經本院告知簡式審判程序之旨，並聽取
    檢察官及被告之意見後，裁定進行簡式審判程序。
二、上揭犯罪事實，業據被告龔成書於警、偵訊及本院審理時坦
    承不諱，核與被害人彭家珍於警、偵訊中之指訴大致相符，
    且有台中市政府警察局汽車駕駛人酒後駕車生理協調平衡檢
    測紀錄卡、刑法第一百八十五條之三之查獲後測試、觀察職
    務報告、酒精測定紀錄表、衛生署台中醫院診斷證明書、車
    輛詳細資料報表、臺中市政府警察局舉發違反道路交通管理
    事件通知單、道路交通事故現場圖、道路交通事故調查報告
    表(一)(二)、現場照片等附卷可佐（警卷第13-14 頁、第18-19
    頁、第22-33 頁；本院卷第8-9 頁）。是依上開卷附之各項
    文書、證物等補強證據，已足資擔保被告上開任意性自白之
    真實性。本件事證明確，被告犯行洵堪認定，應依法論科。
三、新舊法比較：
    查被告龔成書行為後，刑法第185 條之3 業於100 年11月30
    日總統華總一義字第10000263911 號令修正公布，並於同年
    12月2 日生效施行。修正前刑法第185 條之3 規定為：「服
    用毒品、麻醉藥品、酒類或其他相類之物，不能安全駕駛動
    力交通工具而駕駛者，處一年以下有期徒刑、拘役或科或併
    科十五萬元以下罰金」，惟修正後之刑法第185 條之3 則規
    定：「服用毒品、麻醉藥品、酒類或其他相類之物，不能安
    全駕駛動力交通工具而駕駛者，處二年以下有期徒刑、拘役
    或科或併科二十萬元以下罰金。」，另該條增列第2 項規定
    ：「因而致人於死者，處一年以上七年以下有期徒刑；致重
    傷者，處六月以上五年以下有期徒刑。」，是被告行為後法
    律已有變更，應依刑法第2 條第1 項之規定，為「從舊從輕
    」之比較。本件經比較新舊法後，以修正前刑法第185 條之
    3 之規定，有利於被告，自應適用修正前刑法第185 條之3
    之規定。
四、爰審酌被告並無前科，有臺灣高等法院被告前案紀錄表1 份
    附卷可稽，素行良好，本件其酒後呼氣中酒精濃度值達每公
    升0.67毫克之酒醉程度，猶貿然駕駛動力交通工具，置其餘
    用路人之安危於不顧，且因此逆向駛入對向車道與被害人彭
    家珍騎乘機車擦撞而肇事，致被害人彭家珍倒地受傷，實有
    不該，惟念其犯後坦承犯行，表達悔過之意，態度尚佳，亦
    與被害人達成和解，有本院調解程序筆錄在卷可按，且業已
    實際履行給付新臺幣35萬元，並表示被害人之機車受損願負
    責修復，暨考量其學歷為高職畢業之智識程度、經濟狀況為
    勉持等一切情狀，量處如主文所示之刑，並諭知易科罰金之
    折算標準。
據上論斷，應依刑事訴訟法第273 條之1 第1 項、第299 條第1
項前段，刑法第2 條第1 項前段、第185 條之3 （修正前）、第
41條第1 項前段，刑法施行法第1 條之1 第1 項，判決如主文。
中    華    民    國   100    年    12    月    20    日
                  交通法庭    法  官  王品惠
以上正本證明與原本無異。
如不服本判決，應於收受送達後10日內向本院提出上訴書狀（應
敘述具體理由並附繕本）。
上訴書如未敘述理由，應於上訴期間屆滿後20日內補提理由書於
本院。
                              書記官 蔡秋明
中    華    民    國   100    年    12    月    20    日
附錄本判決論罪科刑之法條：
中華民國刑法第185 條之3 （修正前）
服用毒品、麻醉藥品、酒類或其他相類之物，不能安全駕駛動力
交通工具而駕駛者，處1 年以下有期徒刑、拘役或科或併科15萬
元以下罰金。